# 关于股权互换确认投资收益的问题

提问人：laoshiqan 时间：2012-01-16 21:13:51
某集团下有A、B、C子公司，集团持有A公司98%，持有B公司100%，持有C公司100%，同时B公司持有B公司持有A公司2%的股权，现在B与集团签订了股权互换协议，B持有A公司的2%的股权与集团持有C公司的股权互换，B持有A的股权（账面成本为 2000 万）公允值为 7000 万，集团持有C公司的股权公允值为 9000 万，差价 2000 万由B公司以现金补给集团。请问，作为同一控制下的合并企业，B持有A的股权的交换是否可以在B公司确认投资收益 5000 万？是否需要交纳企业所得税？

回答人：chenyiwei
对于B而言，其以所持A的股权换取C的 100 ％股权，并由此取得对C的控制权，属于同一控制下的企业合并，按照企业合并和长期股权投资准则的规定，应按C公司帐面净资产的 100 ％确认对C的长期股权投资成本，该成本与原先所持A公司 2 ％股权投资的帐面价值之间的差额调整资本公积，所以不会确认股权投资处置损益。 税务上是否需缴纳企业所得税，取决于是否适用特殊性税务处理。如果不能适用特殊性税务处理，则该差额 5000 万元应计入B公司的当期应纳税所得额。